【裁判字號】    89,重訴,274
【裁判日期】    890814
【裁判案由】    清償借款
【裁判全文】
臺灣臺南地方法院民事判決  八十九年度重訴字第二七四號
    原      告  中華商業銀行
                股份有限公司
    法定代理人  甲○○        .
    訴訟代理人  丙○○        .
                戊○○        .
    被      告  丁○○        .
                              .
                              .
                乙○○        .
                              .
                              .
右當事人間請求清償借款事件，本院判決如左：
    主    文
被告應連帶給付原告新台幣壹仟捌佰零伍萬柒仟貳佰陸拾玖元，及其中新台幣壹仟柒佰貳
拾伍萬柒仟伍佰柒拾壹元，自民國八十七年六月三十日起至清償日止，按週年利率百分之
八點七計算之利息，並自民國八十七年七月三十一日起至清償日止，就本金及每月應付之
利息各自應付之日起，逾期在六個月以內者，按上開利率百分之十，超過六個月者，按上
開利率百分之二十計算之違約金；又其中新台幣柒拾玖萬玖仟陸佰玖拾捌元，自民國八十
七年八月一日起至清償日止，按週年利率百分之九點六六計算之利息，並自民國八十七年
九月二日起至清償日止，就本金及每月應付之利息各自應付之日起，逾期在六個月以內者
，按上開利率百分之十，超過六個月者，按上開利率百分之二十計算之違約金。
訴訟費用由被告連帶負擔。
本判決第一項於原告以新台幣陸佰零肆萬元為被告供擔保後，得假執行。
    事    實
甲、原告方面：
一、聲明：除假執行擔保金額外，如主文所示。
二、陳述：緣被告丁○○邀同被告乙○○為連帶保證人，於民國八十三年八月十九日簽立
    借據一紙，向原告借用新台幣（下同）一千八百七十五萬元，約定借款期限為二十年
    ，即自八十三年八月三十一日起至一百零三年八月三十一日止，分期按月平均攤還本
    息，利息則按原告基本放款利率加碼週年利率百分之一點二五計算，加碼部分每滿三
    個月調整一次；嗣於八十六年六月二十七日被告丁○○再邀同被告乙○○為連帶保證
    人，向原告簽立個人存戶簡便融資借據，約定在八十萬元的額度內，得分筆循環透用
    ，循環透用期限自八十六年七月二十五日起至八十七年七月二十五日止，利息則按原
    告基本放款利率加碼週年利率百分之一點零二計算，上開二筆借款如遇基本放款利率
    變動時，亦隨同調整，如有逾期償付本金或繳付利息時，即喪失期限利益，全部債務
    視為到期，除仍按原約定利率計息及應清償剩餘本息外，並應給付本金自到期日起，
    利息自付息日起，其逾期在六個月以內者，按約定利率百分之十，超過六個月者，按
    約定利率百分之二十計算之違約金。詎被告丁○○對上開二筆借款分別自八十七年六
    月三十日及八十七年八月一日起即均未按期繳息，按當時原告基本放款利率為週年利
    率百分之八點六四，而被告第一筆借款經調整加碼標準後應適用之利率為週年利率百
    分之八點七，第二筆借款應適用之利率為週年利率百分之八點六四加碼週年利率百分
    之一點零二後為週年利率百分之九點六六計算之結果，尚欠如主文所示之本利及違約
    金迄未清償，被告乙○○為其連帶保證人，依法應對上開債務負連帶清償之責，為此
    依據消費借貸及連帶保證之法律關係提起本件訴訟。
三、證據：提出借據、授信審核表及戶籍謄本各二件、繳息查詢單、存款明細分戶帳、基
    本放款利率表各一件為證。
乙、被告方面：
    被告未於言詞辯論期日到場，亦未提出書狀作何聲明或陳述。
    理    由
一、本件被告經合法通知，無正當理由未於言詞辯論期日到場，核無民事訴訟法第三百八
    十六條所列各款情形，爰依原告之聲請，由其一造辯論而為判決。
二、按訴狀送達後，原告不得將原訴變更或追加他訴，但擴張或減縮應受判決事項之聲明
    者，不在此限，民事訴訟法第二百五十五條第一項第三款定有明文。本件原告原請求
    被告應連帶給付一千八百一十一萬七千五百一十元，及其中一千七百二十五萬七千五
    百七十一元，自八十七年六月三十日起至清償日止，按週年利率百分之八點七計算之
    利息，並自八十七年七月三十一日起至清償日止，就本金及每月應付之利息各自應付
    之日起，逾期在六個月以內者，按上開利率百分之十，超過六個月者，按上開利率百
    分之二十計算之違約金；又其中八十五萬九千九百三十九元，自八十八年五月三十一
    日起至清償日止，按週年利率百分之九點六六計算之利息，並自八十八年六月三十日
    起至清償日止，就本金及每月應付之利息各自應付之日起，逾期在六個月以內者，按
    上開利率百分之十，超過六個月者，按上開利率百分之二十計算之違約金，於訴訟進
    行中，減縮為被告應連帶給付一千八百零五萬七千二百六十九元，及其中一千七百二
    十五萬七千五百七十一元，自八十七年六月三十日起至清償日止，按週年利率百分之
    八點七計算之利息，並自八十七年七月三十一日起至清償日止，就本金及每月應付之
    利息各自應付之日起，逾期在六個月以內者，按上開利率百分之十，超過六個月者，
    按上開利率百分之二十計算之違約金；又其中七十九萬九千六百九十八元，自八十七
    年八月一日起至清償日止，按週年利率百分之九點六六計算之利息，並自八十七年九
    月二日起至清償日止，就本金及每月應付之利息各自應付之日起，逾期在六個月以內
    者，按上開利率百分之十，超過六個者，按上開利率百分之二十計算之違約金，依前
    揭法文所示，應予准許，核先敘明。
三、原告起訴主張被告丁○○邀同被告乙○○為連帶保證人，於八十三年八月十九日簽立
    借據一紙，向原告借用一千八百七十五萬元，約定借款期限為二十年，即自八十三年
    八月三十一日起至一百零三年八月三十一日止，分期按月平均攤還本息，利息則按原
    告基本放款利率加碼週年利率百分之一點二五計算，加碼部分每滿三個月調整一次；
    嗣於八十六年六月二十七日被告丁○○再邀同被告乙○○為連帶保證人，向原告簽立
    個人存戶簡便融資借據，約定在八十萬元的額度內，得分筆循環透用，循環透用期限
    自八十六年七月二十五日起至八十七年七月二十五日止，利息則按原告基本放款利率
    加碼週年利率百分之一點零二計算，上開二筆借款如遇基本放款利率變動時，亦隨同
    調整，如有逾期償付本金或繳付利息時，即喪失期限利益，全部債務視為到期，除仍
    按原約定利率計息及應清償剩餘本息外，並應給付本金自到期日起，利息自付息日起
    ，其逾期在六個月以內者，按約定利率百分之十，超過六個月者，按約定利率百分之
    二十計算之違約金。詎被告丁○○對上開二筆借款分別自八十七年六月三十日及八十
    七年八月一日起即均未按期繳息，按當時原告基本放款利率為週年利率百分之八點六
    四，而被告第一筆借款經調整加碼標準後應適用之利率為週年利率百分之八點七，第
    二筆借款應適用之利率為週年利率百分之八點六四加碼週年利率百分之一點零二後為
    週年利率百分之九點六六計算之結果，尚欠如主文所示之本利及違約金迄未清償之事
    實，業據其提出借據、授信審核表各二件、繳息查詢單、存款明細分戶帳、基本放款
    利率各一件為證，核屬相符。被告經合法通知，無正當理由未於言詞辯論期日到場，
    亦未提出書狀作何聲明或陳述，經本院核閱上開原告提出之借據、利率表、分戶帳、
    審核表及查詢單中所載之借款金額、利率、違約金、清償日期等事項調查證據之結果
    ，均與原告所述相符，自堪信其主張為真實。
四、按當事人得約定債務人不履行債務時，應支付違約金，民法第二百五十條第一項定有
    明文。又稱保證者，謂當事人約定，一方於他方之債務人不履行債務時，由其代負履
    行責任之契約。保證債務，除契約另有訂定外，包含主債務之利息、違約金、損害賠
    償及其他從屬於主債務之負擔，民法第七百三十九條、第七百四十條亦分別定有明文
    。又保證債務之所謂連帶，係指保證人與主債務人負同一債務，對於債權人各負全部
    給付之責任而言。從而，原告依據消費借貸及連帶保證之法律關係，請求被告應連帶
    給付原告一千八百零五萬七千二百六十九元，及其中一千七百二十五萬七千五百七十
    一元，自八十七年六月三十日起至清償日止，按週年利率百分之八點七計算之利息，
    並自八十七年七月三十一日起至清償日止，就本金及每月應付之利息各自應付之日起
    ，逾期在六個月以內者，按上開利率百分之十，超過六個月者，按上開利率百分之二
    十計算之違約金；又其中七十九萬九千六百九十八元，自八十七年八月一日起至清償
    日止，按週年利率百分之九點六六計算之利息，並自八十七年九月二日起至清償日止
    ，就本金及每月應付之利息各自應付之日起，逾期在六個月以內者，按上開利率百分
    之十，超過六個月者，按上開利率百分之二十計算之違約金，即屬正當，應予准許。
五、原告陳明願供擔保請求宣告假執行，經核無不合，茲酌定相當擔保金額，予以准許。
據上論結，本件原告之訴為有理由，依民事訴訟法第三百八十五條第一項前段、第八十五
條第二項、第三百九十條第二項，判決如主文。
中      華      民      國     八十九     年      八      月      十四      日
                                  臺灣臺南地方法院民事第二庭
                                              法      官  張家瑛
右為正本係照原本作成
如對本判決上訴，須於判決送達後廿日內向本院提出上訴狀
中      華      民      國     八十九     年      八      月      十五      日
                                              法院書記官  蔡蘭櫻


司法院資訊處製作；財團法人民間司法改革基金會備份。
